【裁判字號】    99,保險小上,4
【裁判日期】    990621
【裁判案由】    給付保險金
【裁判全文】
臺灣高雄地方法院民事判決           99年度保險小上字第4號
上  訴  人  甲○○
被  上訴人  南山人壽保險股份有限公司
法定代理人  乙○○
上列當事人間請求給付保險金事件，上訴人對於民國99年4月7日
本院高雄簡易庭99年度保險小字第12號第一審判決提起上訴，本
院判決如下：
    主      文
上訴駁回。
第二審訴訟費用由上訴人負擔。
    理      由
一、按對於小額程序之第一審裁判，得上訴或抗告於管轄之地方
    法院，然非以其違背法令為理由，不得為之，民事訴訟法第
    436 條之24第1 項、第2 項定有明文。而上訴狀應記載上訴
    理由，表明下列各款事項：一、原判決所違背之法令及其具
    體內容。二、依訴訟資料可認為原判決有違背法令之具體事
    實，民事訴訟法436 條之25亦有明定。小額訴訟之第二審法
    院認上訴為無理由者，應為駁回之判決；如依上訴意旨足認
    上訴為無理由者，得不經言詞辯論為之；此為民事訴訟法第
    436 條之32第2 項準用第449 條第1 項及同法第436 條之29
    第2 款所明定。
二、上訴意旨略以：被上訴人並未向上訴人說明何種程度之醫療
    需於締約時告知，且上訴人訂約時雖未說明工作性質需攀爬
    設備，然亦從未因工作受傷而向被上訴人請領保險金，並無
    影響被上訴人風險評估之虞。被上訴人以上訴人並未誠實告
    知投保前2 個月有密集就醫及工作性質為由，而解除保險契
    約，致上訴人保險保障全失，無法請領因運動傷害之保險給
    付，實屬不公，為此，爰提起本件上訴，求為判決：（一）
    原判決廢棄。（二）被上訴人應給付原告新臺幣13,929元，
    及自起訴狀繕本送達翌日起至清償日止，按週年利率5 ％計
    算之利息等語。
三、經查，前述上訴意旨，係指摘原審判決誤認上訴人於訂定保
    險契約時，未盡誠實告知義務，被上訴人據此解除保險契約
    尚屬合法云云，惟上訴人對其是否有違反告知義務之爭執，
    為對原審所確認之事實結果之爭執，並非指摘原判決有何不
    適用法規或適用法規不當之情形，故其提起本件上訴，並未
    依民事訴訟法第468 條、第469 條第1 款至第5 款所列判決
    當然違背法令之情形，表明原判決所違背之法令及其具體內
    容，難認上訴人對原判決如何違背法令之情形已有具體之指
    摘。又原審以上訴人既已自承確有未完全告知就診記錄及工
    作內容之情事，足以變更或減少被上訴人對於危險之估計，
    上訴人復未舉證說明上開不完全之告知與保險事故發生不生
    影響，認被上訴人解約並無不法，而為上訴人敗訴之判決，
    亦難謂判決有不適用法規之當然違背法令之情，上訴人提起
    本件上訴，洵屬無據，爰不經言詞辯論，逕予駁回其上訴。
四、末按於小額訴訟之上訴程序，法院為訴訟費用之裁判時，應
    確定其費用額，民事訴訟法第436 條之19第1 項、第436 條
    之32第1 項定有明文。本件第二審裁判費用為新臺幣 1,500
    元，應由上訴人負擔，爰併為裁定如主文第2 項所示。
五、據上論結，本件上訴為無理由，依民事訴訟法第436 條之32
    第2項、第449條第1項、第436條之29第2款、第78條、第436
    條之32第1項、第436 條之19，判決如主文。
中    華    民    國    99    年     6    月    21    日
                  民事鳳山分庭審判長  法  官  楊富強
                                      法  官  林意芳
                                      法  官  吳文婷
正本係照原本作成。
本判決不得上訴。
中    華    民    國    99    年     6    月    21    日
                                       書記官  林仕興

司法院資訊處製作；財團法人民間司法改革基金會備份。
